# 在建工程借款费用资本化相关问题

提问人：PIL 时间：2016-06-01 22:19:56
企业在基建期从银行借入短期借款，借款用途为购买石蜡油、聚丙烯等原材料用于试生产期间生产产品，同时向个人及其他单位借入资金用于生产线建设及日常运营，请问从银行借入的该笔借款产生的利息支出在试生产期间是否可以资本化，？向个人及其他单位借入的资金支付的利息是否可以参照一般借款利息支出资本化呢？

回答人：chenyiwei
1 、考虑到试生产产品同样会产生销售收入，因此这部分借款费用资本化的基数限于购买此类原材料的价款超出试生产产品销售收入的差额部分； 2 、可以。